臺灣臺南地方法院刑事判決　　　　　　　　　　　　　九十三年度易字第七三六號
　　公　訴　人　臺灣臺南地方法院檢察署檢察官
　　被　　　告　甲○○
　　選任辯護人　楊申田律師
右列被告因違反著作權法案件，經檢察官聲請簡易判決處刑（九十二年度偵字第四一
三八號），經本院認不宜適用簡易判決處刑，改依通常程序審理，被告就犯罪事實為
有罪之陳述，經本院裁定進行簡式審判程序，本院判決如左：
    主  文
甲○○非意圖營利而輸入未經著作財產權人授權重製之重製物，其重製物超過五份，
處有期徒刑參月，如易科罰金，以參佰元折算壹日。
    事  實
一、甲○○明知如附表所示之數位影音光碟片（即ＤＶＤ），均係未經美商時代華納
    娛樂公司（以下簡稱華納公司）、美商二十世紀福斯影片股份有限公司（以下簡
    稱二十世紀福斯公司）、美商美國環球影片股份有限公司（以下簡稱環球公司）
    及美商派拉蒙影片股份有限公司（以下簡稱派拉蒙公司）等著作權人授權製作之
    盜版數位影音光碟片，竟於民國九十二年三月十五日，自香港輸入如附表一所示
    之數位影音光碟片共一百五十二片。嗣於九十二年三月二十日下午二時三十分許
    ，經財政部高雄關稅進口組會同保安警察第二總隊第四大隊第二中隊，在台南市
    ○○路八號台南郵局查獲，並扣得如附表一所示之盜版數位影音光碟片一百五十
    二片。
二、案經華納公司、二十世紀福斯公司、環球公司及派拉蒙公司訴由內政部警政署保
    安警察第二總隊第四大隊第二中隊報請臺灣臺南地方法院檢察署檢察官偵察起訴
    。
    理  由
一、本件係經被告甲○○於準備程序當庭表示認罪，而經本院裁定以簡式審判程序加
    以審理，則依據刑事訴訟法第二百七十三條之二、同法第一百五十九條第二項之
    規定，不適用傳聞法則有關限制證據能力之相關規定，合先敘明。
二、訊據被告甲○○對於右揭事實供承不諱，核與告訴人華納公司、二十世紀福斯公
    司、環球公司及派拉蒙公司指訴之情節相符，並經本院於九十三年六月一日勘驗
    明確，有勘驗筆錄一份及進口郵遞單四紙附卷可稽，復有如附表一所示之盜版之
    數位影音光碟片一百五十二片扣案可資佐證。事證明確，被告甲○○之犯行洵堪
    認定。
三、按行為後法律有變更者，適用裁判時之法律。但裁判前之法律有利於行為人者，
    適用最有利於行為人之法律，刑法第二條第一項定有明文。次按著作權法已於九
    十二年六月六日修正，並經總統於同年七月九日公布施行，依修正前之著作權法
    第九十三條第三款規定：「以第八十七條各款方法之一侵害他人之著作權者。處
    二年以下有期徒刑，得併科新台幣十萬元以下罰金」；而修正後之著作權法第九
    十三條第二項規定：「非意圖營利而犯第八十七條第三款之罪，其重製物超過五
    份或權利人所受損害超過新台幣三萬元者，處一年以下有期徒刑、拘役，或併科
    新臺幣二十五萬元以下罰金。」，是比較新舊法結果，新法較有利於被告，依刑
    法第二條第一項前段，本件自應適用較有利於被告之新法。核被告甲○○所為，
    係犯修正後之著作權法第九十三條第二項、第八十七條第三款之罪。被告一輸入
    行為，致侵害數告訴人之法益，而同時觸犯上開罪名，為想像競合犯，應依刑法
    第五十五條之規定從一重處以修正後之著作權法第九十三條第二項、第八十七條
    第三款之罪。審酌被告甲○○之品行、智識程度、犯罪之動機、目的、手段、所
    生之危害及犯罪後之態度良好等一切情狀，量處如主文所示之刑，以示懲儆。扣
    案如附表一所示之盜版數位影音光碟片一百五十二片，併依法宣告沒收。又扣案
    如附表二所示之數位影音光碟片三十六片，不能證明係盜版之數位影音光碟片，
    自不得宣告沒收。
據上論斷，應依刑事訴訟法第二百七十三條之一第一項、第二百九十九條第一項前段
，著作權法第八十七條第三款、第九十三條第二項，刑法第二條第一項前段、第十一
條、第五十五條、第四十一條第一項前段，罰金罰鍰提高標準條例第二條，判決如主
文。
本案經檢察官乙○○到庭執行職務
中      華      民      國      九十三    年    十二      月     九     日
                                  臺灣臺南地方法院刑事第六庭
                                          法  官  林勝利
右正本證明與原本無異
如不服本判決應於送達後十日內向本院提出上訴狀。
                                          書記官  陳怡吟
中      華      民      國      九十三    年    十二      月     九     日
附錄本案論罪科刑法條：
著作權法第八十七條：
有下列情形之一者，除本法另有規定外，視為侵害著作權或製版權：
一  （刪除）
二  明知為侵害製版權之物而散布或意圖散布而公開陳列或持有者。
三  輸入未經著作財產權人或製版權人授權重製之重製物或製版物者。
四  未經著作財產權人同意而輸入著作原件或其重製物者。
五  明知係侵害電腦程式著作財產權之重製物而作為營業之使用者。
六  明知為侵害著作財產權之物而以移轉所有權或出租以外之方式散布者，或明知為
     侵害著作財產權之物意圖散布而公開陳列或持有者。
著作權法第九十三條：
意圖營利而有下列情形之一者，處二年以下有期徒刑、拘役，或併科新臺幣五十萬元
以下罰金：
一  違反第七十條規定者。
二  以第八十七條第二款、第三款、第五款或第六款之方法侵害他人之著作財產權者
     。
非意圖營利而犯前項之罪，其重製物超過五份，或權利人所受損害超過新臺幣三萬元
者，處一年以下有期徒刑、拘役，或科或併科新臺幣二十五萬元以下罰金。
